臺灣桃園地方法院行政訴訟判決　
111年度交字第46號
原      告  徐志豪    
被      告  桃園市政府交通事件裁決處
                        設桃園市○○區○○路00號7~8樓
代  表  人  張丞邦      住同上
訴訟代理人  黃一鳴律師  送達處所：同上
上列當事人間交通裁決事件，原告不服被告民國111年1月7日桃
交裁罰字第58-ZXVA31042號裁決，提起行政訴訟，本院判決如下
：
    主  文
原告之訴駁回。
訴訟費用新臺幣參佰元由原告負擔。
    事實及理由
一、本件係原告不服被告所為道路交通管理處罰條例（下稱道交
    處罰條例）第8條之裁決而提起撤銷訴訟，依行政訴訟法第2
    37條之1，應適用交通裁決事件訴訟程序，本院並依同法第2
    37條之7規定，爰不經言詞辯論，逕為裁判。
二、事實概要：
　　原告於民國110年10月7日凌晨0時14分許，駕駛車牌000-000
    0號自用曳引車(下稱系爭車輛)，行經國道三號南向122.2公
    里（下稱系爭路段）時，有「汽車裝載貨物行經設有地磅處
    所5公里內路段未依號誌指示過磅者」之違規行為，為內政
    部警政署國道公路警察局第二公路警察大隊（下稱舉發機關
    ）員警當場舉發並填製第ZXVA31042號舉發違反道路交通管
    理事件通知單，嗣原告提出陳述，經舉發機關查復後仍認違
    規事實明確，被告遂以111年1月7日桃交裁罰字第58-ZXVA31
    042號裁決書(下稱原處分)，裁處原告罰鍰新臺幣（下同）9
    萬元，並記違規點數2點。原告不服，提起本件行政訴訟。
三、本件原告主張略以：
　㈠原告當日駕車行經系爭路段時，系爭路段指示過磅的警示燈
    並未亮起，又原告繼續前行至地磅區域分隔安全島處時，地
    磅室之燈號仍為紅燈，直至原告繼續向前駛過地磅站途中，
    地磅室之燈號始轉為綠燈。
　㈡聲明：原處分撤銷。　
四、被告答辯略以：
　㈠舉發機關110年12月1日函略以：經向交通部高速公路局中區
    養護工程分局（下稱高公局）函查回復，國道三號後龍南向
    地磅110年10月7日入地磅交通號誌指示正常運作，執勤警員
    於國道三號南下122.2公里處，發現系爭車輛裝載貨物（廢
    料磚塊）直接由主線車道通過，未依規定進入地磅區過磅，
    經尾隨至安全處，當場示警停車受檢，並請其前往後龍北向
    地磅站過磅，經過磅總重46.41噸、核重35噸、超載11.41噸
    ，告知違規事實後始依法舉發超載（單號:ZXVA31043）及未
    依規定過磅違規。該路段於國道三號南向119.9公里、120.9
    5公里、121.5公里處，設有「前二公里載重大货車過磅」、
    「前一公里載重大貨車過磅」、「閃光燈亮時載重大貨車過
    磅」告示牌，該車未依標誌、標線、號誌指示過磅，違規事
    實明確，系爭車輛違規屬實等語。
　㈡參照高公局110年11月30日函文及相關採證影片可知，地磅站
    前方已設置相關號誌，號誌運作正常尚無疑義，且同時段有
    其他車輛正常進入地磅過磅，原告即應依標誌、號誌過磅。
    是系爭車輛違規事實明確，被告據以裁處，並無不合。
　㈢聲明：原告之訴駁回。
五、本院之判斷：
　㈠前揭事實概要欄所載之事實，除後列爭點外，餘為兩造所不
    爭執，並有裁決書及其送達證書、舉發機關110年12月1日函
    文及所附採證錄影光碟、截圖相片、高公局110年11月30日
    函文、原告110年11月8日交通違規案件陳述書等在卷可參(
    見本院卷第45頁、第47頁、第29至39頁、第41至44頁、第51
    至52頁)，足信屬實。
　㈡依前所述，可知本件爭點為：被告以原告於前揭時、地，有
    「汽車裝載貨物行經設有地磅處所5公里內路段未依號誌指
    示過磅」之違規行為，而依原處分予以裁罰，究有無違誤？
    茲析論如下：
　⒈按行政罰法第7條規定：「違反行政法上義務之行為非出於故
    意或過失者，不予處罰」，究其立法目的，乃依有責任始有
    處罰之原則，對違反行政法上義務之處罰，以行為人有可非
    難性及可歸責為前提，即行為人主觀上有故意或過失，均予
    處罰。
　⒉又按道交處罰條例第29條之2第4項規定：「汽車裝載貨物行
    經設有地磅處所5公里內路段，未依標誌、標線、號誌指示
    或不服從交通勤務警察或依法令執行交通稽查任務人員之指
    揮過磅者，處汽車駕駛人新臺幣9萬元罰鍰，並得強制其過
    磅。其應歸責於汽車所有人時，除處汽車所有人罰鍰及記該
    汽車違規紀錄1次外，汽車駕駛人仍應依第63條第1項第2款
    規定記違規點數2點。」、第63條第1項第2款規定：「汽車
    駕駛人有下列各款所列條款之一者，除依原條款處罰鍰外，
    並予記點：二、有…第29條之2…第4項…情形之一者，各記違
    規點數2點。」。
　⒊原告固稱：其當日駕車行經系爭路段時，指示過磅的警示燈
    並未亮起，又原告繼續前行至地磅區域分隔安全島處時，地
    磅室之燈號仍為紅燈，直至原告繼續向前駛過地磅站途中，
    地磅室之燈號始轉為綠燈等語，惟查，系爭路段之地磅站11
    0年10月7日0時至8時入地磅交通號誌指示均正常運作，且同
    日0時13分27秒、0時15分00秒，均有車輛進入地磅站過磅一
    節，有高速公路後龍地磅站南向地磅值勤報告表、後龍南向
    地磅站110年10月7日0時2分至33分過磅明細表等件在卷可證
    （見本院卷第43、44頁）。可知原告於110年10月7日0時14
    分許行經系爭路段時，前、後一分鐘均有其他車輛依照警示
    燈駛入地磅站過磅，應無原告所述之警示燈故障之情形，且
    如地磅室前之號誌為紅燈時，並非表示過磅室暫停作業、應
    過磅車輛無須過磅可自行離去，而係警示尚有車輛於過磅室
    進行過磅，請欲進入過磅室過磅之車輛待綠燈後再向前進行
    過磅。另原告所提供之證據為其他白天時段之行車紀錄器影
    片，尚難作為原告違規當日凌晨行經系爭路段時，該處指示
    過磅的警示燈故障之佐證。至原告主張：未看見過磅警示燈
    亮起而錯過地磅站、因紅燈號誌誤認地磅室暫停作業等節，
    縱認所述為真，然此等過失行為亦無從解免其交通違規之罰
    責（參前揭行政罰法第7條規定意旨）。
　⒋據上，原告於前揭時、地確有「汽車裝載貨物行經設有地磅
    處所5公里內路段未依號誌指示過磅」之違規行為，被告依
    法加以裁罰，並無違誤。
六、綜上所述，被告所為之原處分並無違誤，故原告訴請撤銷之
    ，為無理由，應予駁回。
七、本件判決基礎已明，兩造其餘之陳述及訴訟資料經本院審酌
    後，核與判決結果不生影響，爰不另一一論述。
八、本件第一審裁判費用為300元，應由原告負擔，爰確定第一
    審訴訟費用額如主文第2項所示。
據上論結，本件原告之訴為無理由，依行政訴訟法第237條之7、
第98條第1項前段、第237條之8第1項，判決如主文。
中　　華　　民　　國　　111 　年　　8 　　月　　15　　日
        　　　　　　　　　行政訴訟庭　法　官　周玉羣
上為正本係照原本作成。
如不服本判決，應於判決送達後20日內，向本院提出上訴狀並表
明上訴理由（原判決所違背之法令及其具體內容或依訴訟資料可
認為原判決有違背法令之具體事實），其未載明上訴理由者，應
於提出上訴後20日內向本院補提理由書（上訴狀及上訴理由書均
須按他造人數附繕本，如未按期補提上訴理由書，則逕予駁回上
訴），並應繳納上訴裁判費新臺幣750元。
中　　華　　民　　國　　111 　年　　8 　　月　　15　　日
        　　　　　　　　　　　　　　　書記官　鄭敏如